# 母公司从子公司处收购孙公司股权，然后将子公司股权出售

提问人：一云 时间：2018-05-30 19:11:47
陈老师： 请教您一个问题：
母公司A持有子公司B55%股权，B公司持有C公司100%股权。 B公司45%股权由D公司持有。
2017 年 9 月份，A与B签订协议，收购C55%股权；然后A与D签订协议，将B公司55%股权转让给D。
这一系列股权转让完成后，在A公司合并层面、形成B公司被出售了，C公司从孙公司变成A持股55%的子公司了。
A公司收购C55%股权的收购价款与出售B公司55%股权的出售价款金额相同。
请问陈老师： 2017 年年末，A公司在单体层面和合并层面该如何处理这两笔股权交易？
打扰老师了， 万分感谢！
一云

回答人：chenyiwei
这两步交易各自的目的是什么？是否为一揽子交易？两步交易的作价是否分别代表了两步交易中标的股权的公允价值？B是否为空壳，除了持有C的100%股权以外无其他重大的经营性资产和义务？

提问人：一云 时间：2018-05-31 08:38:21
是一揽子交易，但是分别签订的合同。 未评估股权，都是按最初出资额作为定价依据的。
B公司为空壳公司。

回答人：chenyiwei
1 、A的个别报表层面：取得C的55%股权按支付给B的价款入账；处置B的股权正常确认处置损益。 2 、A的合并报表层面：实质持有C的55%股权未发生变化，两步交易支付的现金净额在合并报表层面按权益易原则处理，不确认损益。

提问人：一云 时间：2018-06-06 00:01:49
我认为这 2 笔交易实质是，购买了孙公司55%股权使其成为子公司，这笔是合并范围内部交易，在合并报表中会被抵消掉； 然后将 1家子公司对外出售了，这在合并报表中是应该确认投资损益的呀。

回答人：chenyiwei
如是，则处置B公司中包含的原有业务的损益应计入合并利润表。